【裁判字號】    91,易,1163
【裁判日期】    920306
【裁判案由】    竊盜等
【裁判全文】
臺灣彰化地方法院刑事判決                        九十一年度易字第一一六三號
    公  訴  人  臺灣彰化地方法院檢察署檢察官
    被      告  丙  ○  ○
              （原名陳淑婷）
                甲  ○  ○
              （原名何俊毅）
                丁  ○  ○
右列被告等因竊盜等案件，經檢察官提起公訴（九十一年度偵字第五三九五號），本
院判決如左：
    主      文
丙○○結夥三人以上竊盜，處有期徒刑捌月。
甲○○共同故買贓物，累犯，處有期徒刑陸月，如易科罰金，以參佰元折算壹日。
丁○○收受贓物，處有期徒參月，如易科罰金，以參佰元折算壹日；又共同故買贓物
，處有期徒刑伍月，如易科罰金，以參佰元折算壹日。應執行有期徒刑柒月，如易科
罰金，以參佰元折算壹日。
    事      實
一、丙○○（原名陳淑婷）與甲○○（原名何俊毅，竊盜部分另案審結）、戊○○（
    到案後另行審結）結夥三人共同基於意圖為自己不法所有之犯意聯絡，於民國九
    十一年八月四日十七時許，由甲○○駕駛車號ＮＤ—三四八三號自小客車，前往
    彰化縣彰化市○○路一二六號「聚成金銀珠寶有限公司」，再由丙○○、戊○○
    進入店內佯稱欲購買金飾，以探查店內情形，因無機會行竊，二人乃向店員張琇
    雯表示錢不夠而離去。約三十分鐘之後，戊○○再次進入該店內，仍向店員己○○稱欲選購金飾，己○○即將展示櫃內之六條金項鍊取出供其觀看，適遇電話鈴
    響，己○○轉身接聽電話，戊○○即趁其不注意之際，竊取金項鍊三條得手後，
    向店員稱：「不買了」等語，隨即步出店門，由守候在外之甲○○駕車接應離去
    。待店員己○○接聽電話完畢，清點金飾時發現短少三條項鍊，始知悉上情。嗣
    甲○○於同年月六日將一條金項鍊交付丁○○（即丙○○之丈夫），丁○○雖明
    知該金項鍊為竊盜而來之贓物，仍收受之，並前往台南縣新營市○○路○段二百
    七十號之「鴻億當鋪」，將該條金項鍊典當變現，換得現金二千元供丁○○、丙○○、甲○○、戊○○四人花用。嗣於同年月八日四人為警循線查獲，並在丁○○之皮包內發現上述典當之當票。
二、甲○○有竊盜、毒品等多項前科，曾因竊盜案件於八十九年四月十六日經本院以
    八十九年度易字第二○號判處有期徒刑四月確定，於同年十一月八日執行完畢。
    仍不知悔改，其與丁○○均明知台中市○○路某處果菜市場內，有贓物買賣之適
    當管道，二人於九十一年八月七日至該處找一名真實姓名年籍不詳之成年男子，
    亦明知該男子所持有一組國際牌汽車音響（含主機及ＣＤ盒各一台），係因犯罪
    所取得之贓物（該組音響為乙○○所有，原裝置於Ｖ６─７８１５號自用小客車
    上，於九十一年八月五日凌晨，在台南縣新營市○○路一一三號前失竊），惟二
    人仍基於共同犯意之聯絡，以新台幣（下同）一千五百元之低價購買該組音響，
    並放置於丁○○所有車號ＮＤ─３４８３號自用小客車之後行李箱。嗣於同年月
    八日二十三時許，在彰化市○○路○段與彰和路口，為警盤查查獲。
三、案經彰化縣警察局彰化分局報請台灣彰化地方法院檢察署檢察官偵查起訴。
    理      由
一、犯罪事實「一」之部分：
    訊據被告丙○○（原名陳淑婷）對於右述竊盜事實，均坦白承認，被告丁○○對
    於收受贓物金項鍊並典當販賣之事實，亦坦承不諱，核與證人即店員己○○、張
    琇雯所述之失竊情節、指認犯罪行為人之結果相符，並有張琇雯簽具之贓物認領
    保管單在卷可稽，亦與共犯戊○○於警訊、偵查，及本院調查時所述情節互合，
    另經鴻億當鋪負責人林建廷於警訊中證實丁○○即係前往典當金項鍊之人，且有
    警方在被告丁○○皮包內所查獲之當票一張附卷可查。前述證據，均與被告丙○○、丁○○自白之事實相符。此部分事證明確，被告丙○○、丁○○此部分之犯
    行堪以認定。
二、犯罪事實「二」之部分：
    訊據被告甲○○、丁○○固坦承收購右述國際牌汽車音響，惟辯稱：是在台中市
    ○○路向某位真實姓名年籍不詳之成年男子所購買，已提供名片供警方查緝該名
    成年男子，其二人購買時均不知道是贓物云云。惟查：國際牌汽車音響失竊之經
    過，業經被害人乙○○於警訊中證述屬實，並有其簽具之贓物認領保管單一紙在
    卷可稽。而被告並未提供任何與案情相關之名片可資調查，此有警員張耀明之職
    務報告書在卷可稽。又被告甲○○因竊盜案件經本院以「九十一年度易字第六三
    九號」另案審理時，曾自承偷竊他人之汽車音響，並將贓物拿到相同之果菜市場
    販賣（見本院九十二年二月二十日審理筆錄）。可知該處曾經為被告甲○○銷售
    贓物之地點，則被告甲○○、丁○○在同一地點向不熟悉之男子以低價購入汽車
    音響時，對於音響之來源，豈會毫無懷疑？渠等二人辯稱沒有贓物之認識云云，
    顯係卸責之詞，不足採信。至公訴人認為警方所查獲之二十三台汽車音響均係贓
    物，經查除上述被害人乙○○所有之一組音響外，其餘是否屬於贓物，卷內並無
    可供參佐之資料。經本院依被告之聲請，向彰化縣警察局彰化分局發函詢問相關
    查證情形，其回函主旨略以：「查獲之贓物至今仍無人前來認領」（發文字號：
    彰警分刑字第０９１０１１２６９０號函），且依隨函檢附之職務報告上亦記載
    ：「本所積極查明失主…至今仍未有失主前來領回贓物」等語，故難以認定其餘
    二十一台扣案音響，是否係犯罪所得之贓物。公訴人認為被告甲○○、丁○○收
    受其他二十一台音響，亦屬於故買贓物之行為，查無證據可資證明，併予敘明。
    惟渠等二人故買一組被害人乙○○所失竊之國際牌汽車音響（含主機及ＣＤ盒各
    一台），已臻明確，此部分之犯行堪以認定。
三、核被告丙○○、丁○○如犯罪事實「一」所述之行為，分別係犯刑法第三百二十
    一條第一項第四款之結夥三人以上竊盜罪，及同法第三百四十九條第一項收受贓
    物罪。被告甲○○、丁○○如犯罪事實「二」所述之行為，係犯刑法第三百四十
    九條第二項故買贓物罪。被告丙○○與被告甲○○、戊○○三人就前述竊盜犯行
    ，被告甲○○與丁○○二人就前述故買贓物之犯行，彼此之間均有犯意之聯絡及
    行為之分擔，為共同正犯。又被告丁○○就其所為上述「收受贓物罪」及「故買
    贓物罪」二犯行之間，犯意各別，行為互殊，應分論併罰。至於公訴人認為被告
    甲○○、丁○○所購買之贓物有二十三台，經查只有一組（二台）可認定為贓物
    ，其他部分無法證明，已如前述，公訴意旨容有誤會，惟縱使全部均係贓物而得
    成立犯罪，惟與前述已經認定故買贓物之犯行，亦屬事實上同一之關係，爰不另
    為無罪之諭知，附此敘明。另查：被告甲○○原名何俊毅，於八十四年間因竊盜
    案件，經本院判處有期徒刑四月確定，於八十九年十一月八日執行完畢等情，有
    台灣彰化地方法院檢察署前案資料查註紀錄表在卷可稽，其於有期徒刑執行完畢
    五年內，再犯本件有期徒刑以上之罪，為累犯，應依法加重其刑。爰審酌被告丙○○竊盜金飾之方式，所竊取之金飾之價值，及被告丁○○收受贓物之動機、變
    賣金飾所得款項，併參酌被告甲○○、丁○○故買贓物之利益等一切情狀，分別
    量處如主文所示之刑，並就被告甲○○、賴昭所犯之罪，各諭知易科罰金之折算
    標準，及就被告丁○○所犯之二罪，定其應執行之刑，以示懲戒。
據上論斷，應依刑事訴訟法第二百九十九條第一項前段，刑法第二十八條、第三百二
十一條第一項第四款、第三百四十九條第一項、第二項、第四十七條、第四十一條第
一項前段、第二項、第五十一條第五款，罰金罰鍰提高標準條例第一條前段、第二條
，判決如主文。
本案經檢察官黃鼎鈞到庭執行職務。
中      華      民      國    九十二    年      三      月      六      日
                              臺灣彰化地方法院刑事第三庭
                                    審判長法官    余   仕   明
  法      官    高   文   崇
                                    法      官    黃   玉   齡
右正本證明與原本無異。
如不服本判決，應於判決送達後十日內向本院提出上訴狀( 須附繕本 )。
告訴人或被害人對於判決如有不服具備理由請求檢察官上訴者，其上訴期間之計算係
以檢察官收受判決正本之日期為準。
                                    法院書記官    許   騰   云
中      華      民      國    九十二    年      三      月     十一     日
中華民國刑法第三百二十條第一項
意圖為自己或第三人不法之所有，而竊取他人之動產者，為竊盜罪，處五年以下有期
徒刑、拘役或五百元以下罰金。
中華民國刑法第三百四十九條
收受贓物者，處三年以下有期徒刑、拘役或五百元以下罰金。
搬運、寄藏、故買贓物或為牙保者，處五年以下有期徒刑、拘役或科或併科一千元以
下罰金。
因贓物變得之財物，以贓物論。


司法院資訊處製作；財團法人民間司法改革基金會備份。
